臺灣板橋地方法院刑事判決　　　　　　　　　　　　　九十年度易字第三三七號
　　公　訴　人　臺灣板橋地方法院檢察署檢察官
　　被　　　告　乙○○
右列被告因竊盜案件，經檢察官提起公訴（九十年度偵字第五二一八號），本院判決
如左：
    主  文
乙○○連續竊盜，處有期徒刑肆月，如易科罰金，以佰元折算壹日。
    事  實
一、乙○○與甲○○、丙○○均為台北縣永和市○○路四九九號四樓水世界ＫＴＶ之
    員工，乙○○竟基於意圖為自己不法所有之概括犯意，於民國八十九年九月九日
    二十時許至隔日五時許內之某時，在上址員工休息室內，趁同事甲○○不注意之
    際，竊取甲○○當日領取而放置於背包內之薪資支票一張（支票號碼ＣＡ000
    0000號、金額三萬八千八百元、發票人旭通股份有限公司、帳號00000
    0000號、付款人寶島商業銀行）；又於同月十日凌晨四、五時許在上址大廳
    沙發上，趁丙○○離開大廳，無人注意之際，竊取其手提袋內之薪資支票一張（
    支票號碼ＣＡ0000000號、金額四千元、發票人旭通股份有限公司、同帳
    號、付款人寶島商業銀行）。得手後，於八十九年九月十一日存入其向不知情之
    友人呂文煌借用之寶島銀行雙和分行帳號00000000000000號內提
    示兌領，嗣經甲○○、丙○○分別於八十九年九月二十二日、同年十一月十六日
    報警而循線查獲。
二、案經台北縣政府警察局中和分局報告台灣板橋地方法院檢察署檢察官偵查起訴。
    理  由
一、訊據被告乙○○固坦承上開甲○○、丙○○失竊之支票係由其存入向友人呂文煌
    借用之寶島銀行前揭帳戶內提示兌領之事實，惟矢口否認有何竊盜犯行，辯稱：
    上開失竊之支票二張係丙○○拿給伊，一張係丙○○向其借用四千元交給伊的，
    另一張是伊與丙○○下班後去台北看ＭＴＶ、吃飯，回永和時，丙○○急著要用
    錢，請伊幫她提示，沒有問丙○○支票來源云云。經查：
（一）上開失竊之支票二張，一張係被害人甲○○於八十九年九月九日二十時許，將
      其背包置於上址員工休息室內，至次（十）日五時許下班發現背包內之支票（
      支票號碼ＣＡ0000000號、金額三萬八千八百元）失竊；另一張係被害
      人丙○○將其領取之四千元支票（支票號碼ＣＡ0000000號、金額四千
      元）放在袋子內，於八十九年九月十日凌晨四、五點時下班時仍有看見該支票
      ，因其等同事將袋子放在大廳沙發上，離開很久，隔日十時起床後，找不到該
      張支票之事實，業據證人甲○○、丙○○於警訊中供明在卷。又上開失竊之支
      票二張係於八十九年九月十一日由證人呂文煌設於寶島商業銀行雙和分行之0
      0000000000000號之帳戶代為提示兌現，而該帳戶係呂文煌交由
      被告乙○○使用，呂文煌並不知情，亦經證人呂文煌於偵查中證述在卷，並有
      呂文煌帳戶歷史交易查詢單一份及支票影本二張在卷可憑。
（二）被告乙○○於警訊中供稱：我只記得曾幫ＫＩＫＩ（指盧翌蓁）、ＪＯＪＯ（
      指陳嘉予）代軋過支票，並未曾幫其他人軋支票；沒有印象有幫月亮（指丙○○），應該是沒有代軋過月亮的支票，我不記得等語。又案外人盧翌蓁、陳嘉
      予另於八十九年九月十五日交付支票二張（金額分別為八千六百五十元、二萬
      二百元）予被告乙○○請其代為提示支票，被告乙○○再轉交予證人丙○○，
      由丙○○寶島銀行之帳戶於八十九年九月十六日提示兌領，此經證人盧翌蓁、
      陳嘉予、丙○○於警訊及偵查中供明在卷，並有支票影本二張在卷為憑。又被
      告乙○○於檢察官訊問時供稱：因丙○○在九月十日早上九點，我和丙○○一
      同至永和寶島銀行將支票軋入等語；於本院審理時又供稱：上開失竊之支票二
      張係丙○○拿給伊，一張係丙○○向其借用四千元交給伊的，另一張是伊與丙○○下班後去台北看ＭＴＶ、吃飯，回永和時，丙○○急著要用錢，請伊幫她
      提示等語。被告乙○○先於警訊中供稱僅有代盧翌蓁、陳嘉予代軋（提示）過
      支票，沒有幫丙○○代軋過支票等語；於檢察官訊問時改供稱早上九點與丙○○一起將支票軋入等語；後於本院審理時又稱：伊與丙○○下班後去台北看Ｍ
      ＴＶ、吃飯，回永和時，丙○○急著要用錢，請伊幫她提示，沒有問丙○○支
      票來源等語。綜上，被告就是否有代丙○○提示過支票一節，先後供述不一，
      而上開失竊之支票二張被告提示之日期，早於被告轉交盧翌蓁、陳嘉予二人之
      支票予丙○○之日期，相距僅五日，時間接近，倘被告有代丙○○提示過上開
      失竊之支票二張，則被告於警訊中豈有供稱沒有幫丙○○代為提示過支票之理
      。且上開盧翌蓁、陳嘉予之二張支票，被告並未由其使用之呂文煌帳戶內提示
      ，反而交予丙○○請其代為提示，有支票影本二張在卷可考，被告本身既有帳
      戶可供提示兌領支票，又何須將盧翌蓁、陳嘉予二人之支票交予丙○○請其代
      為提示？又丙○○本人亦有寶島銀行帳戶可供提示兌領支票使用，其又何須委
      託被告代為提示失竊之支票？況丙○○亦否認有請被告代為提示上開失竊之支
      票二張之事實，此經丙○○證述在卷，而丙○○於支票遺失之後，亦請求停止
      支付該支票並報警處理，是被告供稱上開失竊之支票二張為證人丙○○請其代
      為提示云云，是否可信，顯非無疑。
（三）再查，依上開案外人呂文煌帳戶內之提存記錄，八十九年九月十一日存入四萬
      二千八百元（三萬八千八百元、四千元之支票二張），於同日自動提款機提款
      一萬元、跨行提款二萬元（不含手續費七元）、跨行提款六千元、跨行提款二
      千元，當日總共提款三萬八千元，倘證人丙○○交付失竊之支票二張予被告提
      示兌領，一張四千元之支票為清償，一張三萬八千八百元之支票請其代為提示
      ，則被告理應當場提款票據金額三萬八千八百元交付丙○○，而非僅提領三萬
      八千元，不足八百元，且三萬八千元係由不同之提款機提領，非一次提領，倘
      係證人丙○○急於要錢而請被告代為提示兌領，被告應在同一提款地點一次領
      足票面金額三萬八千八百元交予丙○○，方符常情，而非分開不同地點，提領
      四次，益證被告所辯，與事實不符，難予採信。
（四）綜上，被告上開所辯，顯係事後畏罪卸責之詞，不足採信。本件事證明確，被
      告犯行堪以認定。
二、核被告乙○○意圖為自己不法之所有，而竊取他人之財物，所為係犯刑法第三百
    二十條第一項之竊盜罪。被告竊取支票二張之犯行，時間緊接，犯罪構成要件相
    同，應係基於概括犯意為之，為連續犯，應以一罪論，並加重其刑。爰審酌被告
    之素行、犯罪動機、目的、手段、所生危害、犯罪後飾詞狡辯，不知悔改等一切
    情狀，量處如主文所示之刑。又刑法第四十一條業於九十年一月十日修正公布，
    於同年月十二日生效，該條第一項修正規定為「犯最重本刑為五年以下有期徒刑
    以下之刑之罪，而受六個月以下有期徒刑或拘役之宣告，因身體、教育、職業、
    家庭之關係或其他正當事由，執行顯有困難者，得以一元以上三元以下折算一日
    ，易科罰金。但確因不執行所宣告之刑，難收矯正之效，或難以維持法秩序者，
    不在此限。」，經比較新舊法結果，被告所犯上開之罪，行為後依修正後之刑法
    第四十一條第一項前段規定，則得易科罰金，顯較為有利，爰依刑法第二條第一
    項前段，適用修正後刑法第四十一條第一項前段規定，就被告上開所量處之刑，
    併諭知易科罰金之折算標準。
據上論斷，應依刑事訴訟法第二百九十九條第一項前段，刑法第二條第一項前段、第
五十六條、第三百二十條第一項、第四十一條第一項前段，罰金罰鍰提高標準條例第
一條前段、第二條，判決如主文。
本案經檢察官曾文鐘到庭執行職務
中      華      民      國    九十一    年      四      月    二十四    日
                                      臺灣板橋地方法院刑事第二庭
                                          法    官  楊  晉  佳
右正本證明與原本無異。
如不服本判決，應於判決送達後十日內，向本院提出上訴狀。
                                          書 記 官  黃  介  南
中      華      民      國    九十一    年      四      月    二十九    日
